臺灣新竹地方法院刑事判決
109年度訴字第377號
公  訴  人  臺灣新竹地方檢察署檢察官
被      告  黃秀珠


選任辯護人  曾艦寬律師
上列被告因違反毒品危害防制條例案件，經檢察官提起公訴（10
9年度偵字第1775、1480、3384、4261號），本院判決如下：
    主    文
黃秀珠犯販賣第二級毒品罪，處有期徒刑柒年肆月。
扣案搭配○○○○○○○○○○門號之行動電話壹支（含SIM卡壹張）沒收
。未扣案之犯罪所得新臺幣貳仟元沒收，於全部或一部不能沒收
或不宜執行沒收時，追徵其價額。
其餘被訴如附表所示犯嫌均無罪。
    犯罪事實
黃秀珠明知甲基安非他命係毒品危害防制條例列管之第二級毒品
，不得非法販賣，竟基於販賣第二級毒品以營利之犯意，於民國
108年10月23日下午3時24分許，主動以扣案搭配0000000000門號
之行動電話與羅吉庶聯繫，達成販售新臺幣（下同）2,000元甲
基安非他命之合意後，黃秀珠旋於同日下午4時許，至羅吉庶新
竹縣○○鎮○○街00巷0號住家前，將價值2,000元之甲基安非他命售
予羅吉庶，並收取價金而獲有利潤。
    理    由
壹、證據能力：
一、按被告以外之人（包括證人、鑑定人、告訴人、被害人及共
    同被告等）於審判外之陳述，雖不符刑事訴訟法第159條之1
    至之4等4條之規定，而經當事人於審判程序同意作為證據，
    法院審酌該言詞或書面陳述作成時之情況，認為適當者，亦
    得為證據；當事人、代理人或辯護人於法院調查證據時，知
    有刑事訴訟法第159條第1項不得為證據之情形，而未於言詞
    辯論終結前聲明異議者，視為有前項之同意，同法第159條
    之5定有明文。查本案下列所引用之被告黃秀珠以外之人於
    審判外之陳述，因被告及辯護人於準備程序時均表示不爭執
    其證據能力【見109年度訴字第377號卷一（下稱本院卷一）
    第170頁】，迄至言詞辯論終結前亦未聲明異議，復本院認
    其作成情形並無不當，經審酌後認為前開審判外之陳述得為
    證據（被告及辯護人爭執證人羅吉庶、戴昌武、李文隆警詢
    證詞之證據能力，本院並未援引作為認定被告有罪之依據）
    。
二、另本院以下所引用之非供述證據，均查無事證足認有違背法
    定程序或經偽造、變造所取得等證據排除之情事，復經本院
    依刑事訴訟法第164條、第165條踐行物證、書證之調查程序
    ，況公訴人及被告、辯護人對此部分之證據能力亦均不爭執
    ，是堪認均有證據能力。
貳、實體部分：
一、訊據被告矢口否認有何上開犯行，辯稱：於108年10月23日
    下午3時24分許其與羅吉庶的通話中，羅吉庶提到「如果可
    以就弄2個給我」、「弄2個木瓜來」是何意思其不記得了，
    但其有在種木瓜，還有李子、菜瓜等等；其沒有賣毒品給羅
    吉庶，羅吉庶指控其販毒，是因為羅吉庶欠其女婿黃國清1
    萬多元和弟弟古金雄（綽號鬍鬚）8,000多元的工作錢，其
    時常代替黃國清、古金雄向羅吉庶討取，羅吉庶因而心生不
    滿才會亂說云云。經查：
　㈠羅吉庶於偵查時已明確指證被告上開犯行，且羅吉庶並無設
    詞陷害被告之動機與可能：
　1.證人羅吉庶於109年1月21日偵查時結證：其與被告是遠房親
    戚；於108年10月23日下午3時24分許，電話中其向被告提到
    「如果可以就弄2個給我」、「弄2個木瓜來」，及被告表示
    「不要講那些有的沒的」、「對啊，2個木瓜比較大的，2個
    就對了」等語，所謂「木瓜」指的就是甲基安非他命，其是
    要跟被告購買毒品施用，於此次通話後約半小時，被告就帶
    毒品過來其新竹縣○○鎮○○街00巷0號住家前，把2包共2,000
    元的甲基安非他命賣給其，錢其也有在現場就交給被告等語
    【見109年度偵字第1480號卷（下稱偵字卷）第38頁、第40
    頁】，於109年2月26日偵查時亦證稱被告確實有販賣甲基安
    非他命予其，經過情節均已敘述如前，沒有其他補充等語（
    見偵字卷第141頁），就被告上開犯行，已經證述綦詳。
　2.且證人羅吉庶於警詢、偵查經員警、檢察官提示通訊監察譯
    文（被告使用之門號即0000000000號），並詢問、訊問被告
    是否有於108年9月28日、108年10月18日、108年11月2日、1
    08年11月3日、108年11月26日販賣甲基安非他命予其時，也
    皆證稱不是、沒有交易等語（見偵字卷第17頁至第17頁背面
    、第18頁背面至第21頁背面、第40頁至第41頁），而為對被
    告有利之證詞，於審理時亦證述：被告是其嬸母，其與被告
    間並沒有仇恨糾紛，其固有欠黃國清、古金雄工資，被告也
    有跟其說工錢要給人家，但其知道本來就要給黃國清、古金
    雄錢，也答應會給他們，並不會因為被告向其追討就導致家
    庭氣氛不佳或對被告懷恨在心等語【見109年度訴字第377號
    卷二（下稱本院卷二）第31頁至第32頁、第35頁至第36頁】
    ，被告於偵查時也表示其與羅吉庶關係很好，彼此就住在附
    近，羅吉庶與黃國清、古金雄一起工作，羅吉庶常常會過來
    玩等語（見偵字卷第123頁），益見羅吉庶並無故意設詞陷
    害被告之動機與可能，所證被告有於108年10月23日下午4時
    許，販售2,000元甲基安非他命予其，及譯文中所提到的「
    木瓜」就是甲基安非他命等語，當堪採信。
　㈡佐以證人戴昌武於偵查時也證稱：其有施用甲基安非他命，
    毒品來源是向被告和一位綽號「阿昌」的人購買；其找被告
    購買毒品不用先打電話，如果被告在家就會直接跟她買；但
    其沒親眼看過被告販賣毒品給羅吉庶等語（見偵字卷第72頁
    至第73頁），被告於偵查時亦供陳：戴昌武係其鄰居，有時
    候煮好飯會叫戴昌武過來一起吃，關係不錯等語（見偵字卷
    第123頁至第124頁），除見被告與戴昌武並無仇恨糾紛，戴
    昌武所為被告有在販賣毒品之證言應屬中立可信外，更可徵
    羅吉庶前開就被告所涉犯罪事實之指控，確為事實。
　㈢加諸被告與羅吉庶之通訊中，常有晦暗不清之用語，顯與毒
    品交易有關：
　1.觀之上開通訊監察譯文內容，於108年10月23日下午3時24分
    許，被告主動與羅吉庶聯繫，於被告向羅吉庶稱「要怎樣」
    後，羅吉庶即回應「如果可以，就弄2個給我」，被告旋向
    羅吉庶表示「不要講那些有的沒的，就問你要怎樣」，羅吉
    庶再應以「弄2個木瓜來」，被告即稱「對啊，講那個」，
    羅吉庶亦表示「好，我等你」，被告再向羅吉庶稱「對啊，
    2個木瓜比較大的，2個就對了」，羅吉庶則回以「是啊」，
    而結束通話（見偵字卷第19頁至第19頁背面）。
　　自此脈絡觀之，是被告撥打電話予羅吉庶，並先詢問羅吉庶
    「要怎樣」，羅吉庶處於被動地位，顯然並非是羅吉庶主動
    要向被告討取農作物食用之情形。且於羅吉庶稱「如果可以
    ，就弄2個給我」時，被告並未向羅吉庶確認是要哪種作物
    ，反而是糾正羅吉庶電話中「不要講那些有的沒的」，再於
    羅吉庶稱「弄2個木瓜來」後，表示「對啊，講那個」，顯
    見被告早已知道羅吉庶之所謂「弄2個」所指為何，方會要
    求羅吉庶「不要講那些有的沒的」，除與一般毒品交易係以
    隱晦用語代替毒品種類乙情完全一致外，準備程序經本院向
    被告確認羅吉庶所稱要你弄2個木瓜來是什麼意思時，被告
    竟稱「不記得」云云（見本院卷一第167頁），更見所謂「
    如果可以，就弄2個給我」、「弄2個木瓜來」等語，絕非僅
    係字面直譯之單純意義，而被告之所以要羅吉庶「不要講那
    些有的沒的」，當係因擔心為檢警監聽所致，足見被告確有
    於108年10月23日販賣第二級毒品甲基安非他命予羅吉庶。
  2.此外，被告與羅吉庶之電話通話常出現隱晦用語，更見被告
    確有本案前述販賣毒品之行為無誤：
　⑴於108年11月2日下午5時48分許之通訊監察譯文中，羅吉庶向
    被告稱「蕃薯還沒來弄，弄好我會給你，不用急」，被告即
    向羅吉庶稱「那個不能賣的，蕃薯在這裡」，羅吉庶回應「
    不會軟皮的」，被告再表示「不是啦，我又不是說那個，蕃
    薯在這裡」、「我又不是說那個，我是說那個」、「你78啦
    ，電話我怎麼敢講？」等語（見偵字卷第20頁），證人羅吉
    庶於偵查時證稱：是在講毒品交易的事情，但其沒錢可以買
    等語（見偵字卷第40頁）。
　⑵再於108年11月26日下午6時17分許之通訊監察譯文中，被告
    向羅吉庶稱「現在不能去嗎？」，羅吉庶則應以「我剛回來
    ，給我休息一下，現在可以來嗎？」，被告再表示「我說東
    你說西，不能去嗎？」、「2條蕃薯嗎？」，羅吉庶則稱「
    應該不用」、「蕃薯不用」等語（見偵字卷第21頁至第21頁
    背面），證人羅吉庶於偵查時證述：通話內容是被告要賣甲
    基安非他命給其，「蕃薯」是甲基安非他命的意思，但其沒
    有錢可以買所以說不用等語（見偵字卷第40頁至第41頁）。
　⑶復於108年10月18日上午8時29分許之通訊監察譯文中，被告
    向羅吉庶稱「我過去你出來那個啊」，羅吉庶回應「去哪裡
    ？」，被告再表示「講那個要怎麼講呢？」，羅吉庶則告以
    「喔，那個不用啦」，被告旋稱「是喔」等語（見偵字卷第
    18頁背面至第19頁）。
　　凡此均係內容怪異之對話，與一般正常用語旨在讓對方能清
    楚了解用意之情形截然不同，被告甚至在上開通話中稱「那
    個不能賣的，蕃薯在這裡」、「你78啦，電話我怎麼敢講？
    」、「講那個要怎麼講呢？」，更甚者，於108年9月30日上
    午11時55分許，被告在電話中質問羅吉庶「那廂型車是誰？
    」、「你給廂型車載走，那是誰？」、「你坐車去哪裡？」
    、「廂型車，是誰載你？」等語，準備程序時經本院訊問被
    告為何如此時，被告辯稱：「不知道」、「不記得」云云（
    見本院卷一第166頁），而未能提出合理解釋，佐以前述證
    據，被告顯係擔憂羅吉庶為檢警緝獲會指控其為毒品來源，
    方會有此舉動，更見被告確有本案前述販賣毒品之行為無誤
    。
  ㈣至證人羅吉庶於審理時雖改稱108年10月23日其與被告並無毒
    品交易，其跟被告本有農作物互換的事情，包含木瓜、菜瓜
    、地瓜等等云云（見本院卷二第34頁至第35頁），然經檢察
    官、本院提示上開108年10月23日下午3時24分許之通訊監察
    譯文後，羅吉庶竟稱：譯文中其跟被告說「如果可以就弄2
    個給我」、「弄2個木瓜來」，是其家裡有種木瓜，被告說
    她要，所以其要被告過來拿，後來被告也有來拿木瓜跟地瓜
    云云（見本院卷二第33頁、第39頁），與譯文所示係其要被
    告「弄2個給我」之情節已然不符。再檢察官詰問羅吉庶何
    以於警詢、偵查中均證述：「2個」就是指被告拿2,000元的
    甲基安非他命，「木瓜」指的就是甲基安非他命時，羅吉庶
    竟稱：不是啦，我講木瓜就是木瓜，沒講什麼安非他命，其
    沒有跟檢察官說過木瓜、地瓜就是安非他命啊云云（見本院
    卷二第33頁、第39頁），於經本院再確認其於製作警詢、檢
    察官筆錄時究竟是如何回答時，羅吉庶也僅泛稱：他們問我
    「這是不是安非他命」，其就說「沒有什麼安非他命的事情
    」，「木瓜、地瓜、菜瓜，都沒有那個事情」；其不曾講過
    「木瓜」是安非他命及買2,000元毒品的事云云（見本院卷
    二第42頁），而與其警詢及偵訊筆錄之記載顯然有悖，羅吉
    庶竟意圖以此不合理之說詞搪塞，所證除與譯文所示情節及
    自己警、偵所述相互齟齬外，又無法合理解釋自己於警、偵
    訊時何以為如上之回答，其於審理時所為之證言，自係因與
    被告同庭應訊或受有其他壓力而為反於真實之陳述，當無可
    信（本院爰依職權告發羅吉庶審理時涉有偽證罪嫌）。
  ㈤而按毒品甲基安非他命，本無一定之公定價格，且可任意增
    減分裝之份量，而每次買賣之價格，或隨供需雙方之資力、
    關係之深淺、需求之數量、貨源之充裕與否、販賣者對於資
    金之需求程度，以及政府查緝之態度，進而為各種不同之風
    險評估，而為機動性之調整，是其價格標準，自非一成不變
    ，且販賣者從各種「價差」或「量差」或「純度」謀取利潤
    方式，亦有差異，然其所圖利益之非法販賣行為目的，則無
    二致。而一般民眾普遍認知毒品非法交易，向為政府查禁重
    罰，衡諸常情，倘非有利可圖，絕無平白甘冒被查獲重罰風
    險之理，從而，舉凡其有償交易，除足反證其確另基於某種
    非圖利本意之關係外，通常尚難因無法查悉其買進、賣出之
    差價，而推諉無營利之意思，或阻卻販賣犯行之追訴（最高
    法院84年度第3 次刑事庭會議決議意旨參照）。故凡為販賣
    之不法行為者，其販入之價格必較售出之價格低廉，而有從
    中賺取買賣差價牟利之意圖及事實，應屬符合論理法則而不
    違背社會通常經驗之合理判斷。
　　查被告為智識正常之人，對於販毒交易為檢警機關嚴予取締
    之犯罪當知之甚稔，被告不僅設法取得可供出售之毒品，並
    攜至羅吉庶住處與羅吉庶完成交易，使自己處於隨時可能遭
    緝獲之危險，倘若被告無利可圖，應無甘冒遭檢警查緝法辦
    之風險，以原價或低價販賣毒品之理。揆諸前開說明，自應
    認被告販賣第二級毒品甲基安非他命予羅吉庶，主觀上確有
    營利之意圖無訛。
  ㈥綜上，被告所涉此部分犯罪事實，除有相關證人之證述外，
    更有通訊監察譯文可佐，加諸其他前述之間接證據，確已足
    認被告有上開販賣第二級毒品甲基安非他命之犯行。從而，
    被告此部分犯行事證明確，應予依法論科。
二、論罪科刑：
  ㈠按行為後法律有變更者，適用行為時之法律，但行為後之法
    律有利於行為人者，適用最有利於行為人之法律，刑法第2
    條第1項定有明文。查被告行為後，毒品危害防制條例第4條
    第2項之規定業經總統於109年1月15日修正公布，並自同年7
    月15日生效，其中修正後毒品危害防制條例第4條第2項規定
    「製造、運輸、販賣第二級毒品者，處無期徒刑或10年以上
    有期徒刑，得併科新臺幣1,500萬元以下罰金」，而修正前
    毒品危害防制條例第4條第2項規定「製造、運輸、販賣第二
    級毒品者，處無期徒刑或7年以上有期徒刑，得併科新臺幣1
    ,000萬元以下罰金」，修正後新法將刑度及罰金分別提高為
    「無期徒刑或10年以上有期徒刑」、「1,500萬元以下」，
    修正後之新法並非較有利於被告，經比較新舊法結果，自以
    行為時之修正前毒品危害防制條例第4條第2項規定較為有利
    。
  ㈡核被告所為，係犯修正前毒品危害防制條例第4條第2項之販
    賣第二級毒品罪。
  ㈢被告為販賣毒品而持有甲基安非他命之行為，為販賣毒品之
    高度行為所吸收，不另論罪。
  ㈣本案無刑法第59條之適用：
  1.按犯罪之情狀顯可憫恕，認科以最低刑度仍嫌過重者，得酌
    量減輕其刑，刑法第59條定有明文，所謂「顯可憫恕」，係
    指被告之犯行有情輕法重之情，客觀上足以引起一般人同情
    ，處以法定最低刑度仍失之過苛，尚堪憫恕之情形而言。
  2.查被告本案所為，販毒之數量雖僅有價值2,000元之甲基安
    非他命，惟本院衡酌被告不思正當營生，明知甲基安非他命
    危害人體至深，且施用者猶有為獲毒品而另犯刑案之可能，
    造成社會治安之潛在危害，卻仍為本案犯行，蔓延毒害，犯
    後更否認犯行，飾詞狡辯，全然未見悔意，其既不能知錯並
    表達悔悟之意，又有何足堪憫恕之處。況修正前販賣第二級
    毒品罪之法定本刑為7年以上有期徒刑，立法者已經明定，
    能適用刑法第59條規定減刑之情形應為例外，不能過於浮濫
    ，本院因認被告應無刑法第59條之適用。
　㈤爰以行為人之責任為基礎，審酌被告明知販毒為法所禁止，
    竟仍為本案犯行，挑戰法制，無懼刑罰之嚴厲，危害社會治
    安，又戕害他人健康，犯後更否認犯行，全然未見悔意，所
    為實無足取。惟念及被告販毒之對象僅有羅吉庶一人，販毒
    數量、所獲利益尚微，且除本案之外，別無其他刑案紀錄，
    有臺灣高等法院被告前案紀錄表附卷可據，兼衡其智識程度
    、生活狀況等一切情狀，量處如主文所示之刑。
　㈥沒收部分：
  1.按犯第4條至第9條、第12條、第13條或第14條第1項、第2項
    之罪者，其供犯罪所用之物，不問屬於犯罪行為人與否，均
    沒收之，毒品危害防制條例第19條第1項定有明文。查扣案
    搭配0000000000門號之行動電話1支（含SIM卡1張），係被
    告所有供本案犯罪所用之物，已經本院認定如前，應依毒品
    危害防制條例第19條第1項規定，諭知沒收。
  2.被告之販毒所得2,000元，雖未扣案，仍應依刑法第38條之1
    第1項前段、第3項規定諭知沒收，於全部或一部不能沒收或
    不宜執行沒收時，追徵其價額。
參、無罪部分：
一、公訴意旨另認被告基於販賣第二級毒品甲基安非他命以營利
    之犯意，於附表所示時、地，販賣如附表所示數量、金額之
    甲基安非他命予羅吉庶，因認被告此部分所為，均涉犯修正
    前毒品危害防制條例第4條第2項之販賣第二級毒品罪嫌等語
    。
二、按犯罪事實應依證據認定之，無證據不得認定犯罪事實，不
    能證明被告犯罪者，應諭知無罪之判決，刑事訴訟法第154
    條第2項、第301條第1項分別定有明文。又販賣毒品案件，
    購毒者所稱向某人買受毒品之指證，不得作為有罪判決之唯
    一證據，仍須調查其他必要之證據，以察其是否與事實相符
    。而所謂補強證據，係指購毒者之指證外，其他足以證明其
    關於毒品交易供述真實性之別一證據而言，必須與毒品交易
    之供述具有相當程度之關聯性，足使一般人對其供述無合理
    之懷疑存在，而得確信其為真實者，始足當之。倘以販毒及
    購毒者間對話之通訊監察譯文作為購買毒品者所指證販賣毒
    品犯罪事實之補強證據，必須其等之對話內容，依社會通念
    足以辨別明白其所交易標的物之毒品品項、數量及價金，始
    為相當，否則對於語意隱晦不明之對話，即令指證者證述該
    等對話內容之含意即係交易毒品，本身仍屬購毒者單方之指
    證，尚不足作為其所述犯罪事實之補強證據（最高法院102
    年度台上字第1478號、101年度台上字第1681號判決意旨參
    照）。
三、公訴意旨認被告涉有此部分罪嫌，無非係以證人羅吉庶於警
    詢、偵查時之證述及附表所示各編號之通訊監察譯文、LINE
    對話紀錄截圖照片為其主要論據。
四、訊據被告堅詞否認有何附表所示之販賣第二級毒品罪嫌，辯
    稱：係羅吉庶欠古金雄、黃國清錢，他叫其去拿，可是有時
    候都騙其，羅吉庶根本沒錢給其，其沒有販毒給羅吉庶等語
    。經查：
　㈠附表編號1部分：
　1.查證人羅吉庶於警詢、偵查時雖證稱：於108年9月30日上午
    11時55分許，被告先質問其是誰開廂型車把其載走後（譯文
    已如前所述），接著問其「我知道，那個呢？」，其答稱「
    市區啊」，被告再問「我知道啊，你聽不懂意思嗎？」、「
    我要去，要拿去是嗎？」，其則回應「你不是要過來拿錢？
    」，被告再表示「對啊，我的意思是我要去…，你聽不懂意
    思嗎？」，其答稱「我的車落鍊」，被告表示「出（或粗，
    卷內有兩種譯述）」，其稱「你過來，我叫我小孩拿出去」
    ，被告再稱「你是要嗎？不要嗎？」，其則回應「我沒辦法
    」，被告再表示「我不過去喔，要拿去哪裡」，羅吉庶則問
    被告「我說錢」、「你來我家拿好嗎？」、「你等一下過來
    我沒走」、「我聽到蕃薯（即戴昌武）的聲音，他來了」，
    被告則表示「我才剛回來，我現在過去你媽會懷疑」、「你
    叫蕃薯拿過來，你叫他聽」、「你叫他來」等語，旋於同日
    上午11時59分許，被告再撥打電話予羅吉庶，問羅吉庶「他
    （指戴昌武）要過來嗎？」，羅吉庶回以「他跟阿嬤在聊天
    還沒上來」、「我等他上來，看他要過去嗎？我打給你看是
    我過去嗎？」，被告再表示「唉呦不用啦，你就走出來一點
    」、「你走出來馬路，你房子過來一點」、「我不過去你那
    裡」，羅吉庶則稱「路口」、「進我庭院的路口」、「好」
    等語（譯文見偵字卷第17頁背面至第18頁、第83頁背面至第
    84頁），係當天被告打電話問其要不要買甲基安非他命，「
    粗」就是指甲基安非他命，但當天其沒有跟被告買，其有拿
    1,000元給被告，是要還於附表編號1所示時、地，跟被告購
    買甲基安非他命的錢，蕃薯則是指戴昌武等語（見偵字卷第
    17頁背面至第18頁、第39頁），於審理時亦表示上開事情確
    實有發生等語（見本院卷二第32頁）。
　2.然縱使被告此次撥打電話予羅吉庶，是要向羅吉庶兜售甲基
    安非他命，而譯文中之「粗」或「出」雖也有兩種版本，經
    本院勘驗後也無法確認被告意思為何（見本院卷一第238頁
    ），惟即便被告是指「粗」並代指甲基安非他命，除據羅吉
    庶之前開證言，此次後續並未有毒品交易外，上開譯文更非
    發生於羅吉庶所述於108年9月20日之交易當時，內容也全未
    提及羅吉庶應清償前所積欠之毒品價金，本不足以作為證人
    羅吉庶前揭證言之補強，遑論有何依社會通念足以辨別明白
    其2人該次所交易標的物之毒品品項、數量及價金，換言之
    ，即被告是否有為附表編號1之犯行，除羅吉庶上開指控外
    ，欠缺其他證據佐證，於108年9月20日羅吉庶陳述之時間、
    地點，是否確有毒品交易之事，即尚難遽認。
　3.況羅吉庶於警詢、偵查時也自陳其有積欠黃國清工錢8,000
    元，也有積欠古金雄工錢8,000元和7,000元，被告會幫他們
    要錢等語（見偵字卷第17頁背面、第40頁），與被告於本院
    訊問、準備程序時所辯內容（見偵字卷第134頁背面，本院
    卷一第166頁）大體一致，客觀上羅吉庶也非無可能因其他
    理由而交予被告若干現金，揆諸前開最高法院之闡述，自不
    宜逕對被告為不利之認定。
　㈡附表編號2部分：
　1.查證人羅吉庶於警詢、偵查時雖證稱：於108年10月9日下午
    6時18分許，於被告問其「問你想要怎麼樣，講話都不守信
    用」時，其答稱「我先拿給你啊」、「我現在先拿給你」，
    被告則回應「鬍鬚啊」，羅吉庶再稱「我想問你，那慢兩天
    沒關係啦」，被告則表示「他這樣說，人家要用錢你怎麼這
    樣說」、「你現在在哪裡」、「你要出來嗎」，羅吉庶應以
    「我就要問你啊，我不敢追那麼緊你知道嗎」、「有也要晚
    一點，洗澡好，吃飽飯，還沒吃飯」，被告再表示「你還沒
    吃飯現在也要出來路口」，羅吉庶回覆「對啊，你要出來是
    嗎？要出來就現在出來，我走出去沒關係」，被告表示「是
    啊」，羅吉庶則稱「好」等語（譯文見偵字卷第18頁背面）
    ，係其要還於108年10月2日下午5時許，在其住家向被告購
    買1小包0.4公克1,000元甲基安非他命的錢等語（見偵字卷
    第18頁背面、第39頁），於審理時羅吉庶雖也結證說其此次
    有請被告幫忙調甲基安非他命，確實有此事等語（見本院卷
    二第32頁）。
　　然羅吉庶於警詢時又稱譯文中所指的「鬍鬚」是古金雄，因
    為其有欠古金雄錢，所以被告是要幫古金雄向其催討等語（
    見偵字卷第18頁背面），衡以被告提及「鬍鬚啊」、「他這
    樣說，人家要用錢你怎麼這樣說」等語，被告確實有可能係
    要向羅吉庶討取古金雄之工資，上開譯文當尚不足作為羅吉
    庶此部分指控被告販毒之補強證據。
　2.況上開通訊係發生於000年00月0日，並非羅吉庶所述於108
    年10月2日碰面交易毒品之譯文，卷內既無該次交易之相關
    通聯內容，除難以補強羅吉庶上開證言之憑信性外，甚至該
    次是否確有完成交易，除羅吉庶之指證外，欠缺其他證據佐
    證，縱被告於電話中向羅吉庶討取款項，客觀上也非毫無可
    能係代「鬍鬚」古金雄為之，基於罪證有疑利於被告之原則
    ，自難率對被告為不利之認定。
　㈢附表編號3部分：
　1.查證人羅吉庶於警詢、偵查時雖證稱：於109年1月8日下午6
    時34分許，其用手機LINE打給被告，其手機裡面的LINE聯絡
    人「國清」就是被告，「國清」是被告的女婿黃國清，但他
    的LINE是被告在用；其約被告到其住家前交易毒品，約過半
    小時後被告就過來完成交易，於當天晚間7時許，販賣甲基
    安非他命1小包0.4公克予其，價金是1,000元等語（見偵字
    卷第17頁、第22頁背面、第41頁），於審理時雖亦證述上開
    情形確實有發生等語（見本院卷二第34頁）。
　2.然檢察官所舉此部分羅吉庶證言之補強證據，僅有偵字卷第
    23頁所附羅吉庶與「國清」之LINE截圖對話紀錄，姑不論被
    告否認「國清」為其使用之LINE暱稱，縱認該與羅吉庶對話
    之「國清」即為被告，此也僅能證明於109年1月8日下午6時
    34分許時，被告與羅吉庶有22秒之通話，性質上等同於通聯
    紀錄，對話內容付之闕如，當不足以補強羅吉庶之證言，進
    而認定被告確有此部分犯嫌。
五、綜上所述，檢察官所舉此部分事證，均無法說服本院形成被
    告如附表所示犯嫌有罪之心證，卷內亦無其他積極證據足資
    證明被告確有檢察官所指此部分之販毒犯嫌，自應為被告無
    罪之諭知，以免冤抑。
肆、職權告發證人羅吉庶於審理時偽證部分：
    證人羅吉庶於本院110年2月18日審理程序中，於案情有重要
    關係之事項即被告是否有於108年10月23日販賣第二級毒品
    甲基安非他命予其之情節，於供前具結後為不實之證述，業
    如前述，此部分涉有刑法偽證罪嫌，此既為本院因執行職務
    所知悉，爰依刑事訴訟法第241條規定，依職權告發，另由
    檢察官依法處理。
據上論斷，應依刑事訴訟法第299條第1項前段、第301條第1項，
判決如主文。
本案經檢察官葉子誠提起公訴，檢察官高上茹到庭執行職務。
中　　華　　民　　國　　110 　年　　3 　　月　　18　　日
                  刑事第四庭  審判長法　官　陳健順
                                    法  官  湯淑嵐
                                    法　官　楊祐庭
以上正本證明與原本無異。
如不服本判決應於收受本判決後20日內向本院提出上訴書狀，上
訴書狀應敘述具體理由。上訴書狀未敘述上訴理由者，應於上訴
期間屆滿後20日內補提理由書狀於本院(均須按他造當事人之人
數附繕本 )「切勿逕送上級法院」。 
中　　華　　民　　國　　110 　年　　3 　　月　　18　　日
                                    書記官  陳紀語
附表：
編號 交易對象 交易時間 交易地點 交易毒品種類、數量 交易金額 譯文編號 1 羅吉庶 108年9月20日下午5時許 新竹縣○○鎮○○街00巷0號前 甲基安非他命0.4公克 1,000元（於108年9月30日中午12時許於同一地點支付款項） 3-5至3-8 2 羅吉庶 108年10月2日下午5時許 新竹縣○○鎮○○街00巷0號前 甲基安非他命0.4公克 1,000元 （於108年10月9日晚間6時30分許於同一地點支付款項） 3-9 3 羅吉庶 109年1月8日晚間7時許 新竹縣○○鎮○○街00巷0號前 甲基安非他命0.4公克 1,000元 3-19 LINE通訊軟體對話紀錄擷圖照片 
附錄本案論罪科刑法條：
修正前毒品危害防制條例第4條：
製造、運輸、販賣第一級毒品者，處死刑或無期徒刑；處無期徒
刑者，得併科新臺幣二千萬元以下罰金。
製造、運輸、販賣第二級毒品者，處無期徒刑或七年以上有期徒
刑，得併科新臺幣一千萬元以下罰金。
製造、運輸、販賣第三級毒品者，處七年以上有期徒刑，得併科
新臺幣七百萬元以下罰金。
製造、運輸、販賣第四級毒品者，處五年以上十二年以下有期徒
刑，得併科新臺幣三百萬元以下罰金。
製造、運輸、販賣專供製造或施用毒品之器具者，處一年以上七
年以下有期徒刑，得併科新臺幣一百萬元以下罰金。
前五項之未遂犯罰之。